# 请问关于或有事项

提问人：会飞的猫 331 时间：2016-10-25 16:37:17
1 ，公司未按照销售合同约定发货，对方单位也未起诉，合同中有约定违约的话全款退回并支付滞纳金以及利率，请问这是一项或有负债并要在报告中披露么？
2 ，公司已经在交易所挂牌转让，并且有公司摘牌进行收购，但是还未签订正式合同，请问这一事件要在哪里披露出来???

回答人：chenyiwei
1 、因为截至资产负债表日，违约事实已经存在，因此如果本企业很可能因此支付赔款且赔偿金额能够合理估计的，则满足预计负债确认条件。同时该事项（不论是否确认预计负债）均应作为或有事项披露，除非确有证据表明实际需要支付赔款的可能性极小，或者需支付的赔款（按可能的最大赔偿金额计算）对财务报表整体而言显著不重大。 2 、其他重大事项。